臺灣高雄地方法院刑事判決　　　　　　　96年度重訴字第28號
公　訴　人　臺灣高雄地方法院檢察署檢察官
被　　　告　乙○○
　　　　　　　　　　　)
選任辯護人　柳聰賢律師
上列被告因毒品危害防制條例等案件，經檢察官提起公訴（95年
度偵字第32973 號、96年度偵字第1915號）及併案審理 (96年度
偵字第9043號），本院判決如下：
    主  文
乙○○共同運輸第一級毒品，處無期徒刑，褫奪公權終身。
扣案之第一級毒品海洛因磚共計肆拾塊（含包裝防水蠟紙，淨重
壹萬肆仟肆佰捌拾貳點零參公克，空包裝總重伍佰肆拾陸點貳肆
公克，純質淨重壹萬壹仟點伍伍公克)， 均沒收銷燬之；扣案之
紙箱壹只、塑膠麻袋壹捆、魚貨單據貳張、門號0000000
000號之行動電話壹支（手機序號000000000000
000，含SIM 卡），均沒收。未扣案之紙箱拾只及類似保鮮盒
之硬盒子肆拾個，均沒收，如全部或一部不能沒收時，追徵其價
額。
    事  實
一、乙○○與姓名、年籍均不詳，綽號「漢中仔」（下稱「漢中
    仔」，由檢察官另行偵辦中）之成年男子二人均明知海洛因
    係毒品危害防制條例第2 條第2 項第1 款所稱之第一級毒品
    ，並且屬於懲治走私條例「公告管制物品項目及其數額」甲
    類第4 項規定公告管制進出口之物品，不得私運進口，亦不
    得運輸、持有。「漢中仔」擬自泰國地區進口冷凍魚貨進入
    臺灣地區，乃於民國95年10月31日某時，在泰國境內某處交
    付乙○○轉賣冷凍魚貨之貨物清單，由將返回臺灣地區之乙
    ○○保管，以便日後冷凍魚貨進入台灣地區後提領之用。且
    於同年10月間、11月初某日，「漢中仔」曾在泰國境內某處
    洽詢乙○○是否參與走私第一級毒品海洛因來台事宜，經乙
    ○○答應考慮，此項走私毒品入境之情資並經法務部調查局
    循線掌握在案。乙○○於同年11月8 月入境高雄小港機場後
    ，即遭法務部調查局鎖定。嗣「漢中仔」並於翌日即9 日以
    0000000000000 號之行動電話與乙○○所有並使用之000000
    0000號聯絡，共謀與乙○○走私第一級毒品海洛因來台，並
    擬於進入台灣地區後將上開毒品交付與其指定之姓名、年籍
    均不詳之人，且告知事成後以新台幣（下同）200 萬元至30
    0 萬元作為報酬，經乙○○允諾，即告知上揭貨物清單第二
    行之19箱鮪魚碎肉冷凍魚貨內，其中有11箱事先標記有土黃
    色膠帶捆綁一圈之冷凍魚貨內有夾藏第一級毒品海洛因磚。
    謀議即定，乙○○遂與「漢中仔」共同基於以走私之方式運
    輸第一級毒品海洛因進入台灣地區之犯意聯絡及行為分擔，
    由「漢中仔」於同年12月上旬某日時，將夾藏第一級毒品海
    洛因之前開交付乙○○魚貨貨物清單上所載之魚貨，委由不
    知情之船公司，以台灣地區高雄前鎮漁港為目的港，自泰國
    地區某港口起運運輸走私第一級毒品海洛因入境台灣。於同
    年12月15日及17日，「漢中仔」另以000000000 號之行動電
    話聯繫乙○○使用之0000000000號行動電話，告知載運漁貨
    之漁船即將入境高雄，於同年月17日中午某時許，乙○○並
    接獲宏海漁業公司通知魚貨已抵台，並詢問乙○○運往何處
    儲存，乙○○即要求將上揭魚貨轉運往日前即向不知情友人
    王文彬借用，由王文彬所租借使用之位於高雄市前鎮區○○
    ○○路5 號「宏榮冷凍廠」內第127 號冷凍庫內儲存。於同
    日晚間11時許，乙○○並以上開行動電話聯絡不知情之友人
    曹維疆（另為不起訴處分）所使用之0000000000號，商請曹
    維疆於同月翌日即18日上午7 時30分許，開車前往乙○○位
    於高雄市○○區○○街270 號5 樓之1 之住處搭載，並一同
    前往前鎮區運送魚貨前往屏東。嗣於18日上午某時曹維疆駕
    駛其所有之車牌號碼8061-XD 號黑色自用休旅車，依約前往
    乙○○上開住處搭載乙○○，即轉往前開「宏榮冷凍廠」，
    同時聯絡王文彬告知其冷凍魚貨抵台，要其拿鑰匙打開冷凍
    庫，於同日9 時許王文彬到達「宏榮冷凍廠」以鑰匙打開冷
    凍庫後即離去，乙○○抵達後則下車至冷凍廠內處理，處理
    後便以電話聯絡曹維疆告知駕駛上開自用休旅車進入「宏榮
    冷凍廠」內，旋乙○○即將載運魚貨大貨車共345 箱冷凍魚
    貨中挑出內有夾藏第一級毒品海洛磚由「漢中仔」事先以土
    黃色膠帶捆綁一圈為標記之冷凍魚貨11包，由曹維疆與乙○
    ○一同將11包魚貨搬運至該自用休旅車上，甫駛離該冷凍廠
    大門口二、三公尺許，即為掌握線報之法務部調查局南部地
    區機動工作組及高雄市政府警察局新興分局所組成專案小組
    成員，於同年12月18日上午9 時30分許，在前揭「宏榮冷凍
    廠」門口當場查獲曹維疆與乙○○，並扣得曹維疆使用之00
    00000000號、乙○○使用之0000000000號之行動電話共2 支
    、分別套上塑膠麻袋內盛裝有鮪魚碎肉及夾藏有以防水蠟紙
    包覆後裝入類似保鮮盒之硬盒內之第一級毒品海洛因磚共計
    40塊 (淨重14482.03公克，空包裝總重546.24公克，純度75
    .96% ， 純質淨重11000.55公克)之紙箱11只。
二、案經法務部調查局南部地區機動工作組及高雄市政府警察局
    新興分局移送臺灣高雄地方法院檢察署檢察官偵查起訴及移
    送併案審理。
    理  由
壹、程序方面：
一、按被告以外之人於審判外之言詞或書面陳述，除法律有規定
    者外，不得作為證據；再被告以外之人於審判外向法官所為
    之陳述，得為證據；又被告以外之人於偵查中向檢察官所為
    之陳述，除顯有不可信之情況者外，得為證據；另被告以外
    之人於檢察事務官、司法警察官或司法警察調查中所為之陳
    述，與審判中不符時，其先前之陳述具有較可信之特別情況
    ，且為證明犯罪事實存否所必要者，得為證據；再下列文書
    ，亦得為證據：1 除顯有不可信之情況外，公務員職務上製
    作之紀錄文書、證明文書。2 除顯有不可信之情況外，從事
    業務之人於業務上或通常業務過程所須製作之紀錄文書、證
    明文書。3 除前2 款之情形外，其他於可信之特別情況下所
    製作之文書，亦得為證據；又被告以外之人於審判外之陳述
    ，雖不符刑事訴訟法第159 條之1 至第159 條之4 之規定，
    而經當事人於審判程序同意作為證據，法院審酌該言詞陳述
    或書面陳述作成時之情況，認為適當者，亦得為證據；另當
    事人、代理人或辯護人於法院調查證據時，知有第159 條第
    1 項不得為證據之情形，而未於言詞辯論終結前聲明異議者
    ，視為有前項之同意，刑事訴訟法第159 條第1 項、第159
    條之1 第1 項、第2 項、第159 條之2 、第159 條之4 、第
    159 條之5 第1 項、第2 項分別定有明文。查：
（一）本案卷附法務部調查局96年1月30日調科壹字第096230083
      50號鑑定通知書1份（95年度偵字第32973號卷，第89頁）
      ，雖為被告以外之人於審判外所為之書面陳述，屬於傳聞
      證據，然此乃臺灣高雄地方法院檢察署檢察官於偵查中，
      依刑事訴訟法第208 條第1 項規定，囑託法務部調查局鑑
      定，法務部調查局依刑事訴訟法第208 條第1 項準用同法
      第206 條第1 項規定所出具之書面鑑定報告，此觀諸上開
      鑑定通知書上通知單位欄之記載自明，應屬刑事訴訟法第
      159 條第1 項「被告以外之人於審判外之言詞或書面陳述
      ，除法律有規定者外，不得作為證據」規定所稱「法律有
      規定者」之情形，應有證據能力。
（二）高雄縣警察局新興分局搜索、扣押筆錄及扣押物品目錄表
      各2 份（警卷第21-25 頁）、領魚貨單據2 張（警卷第26
      頁）、高市警局新興分局煙毒尿液送驗登記代碼對照簿、
      高雄市立凱旋醫院濫用藥物尿液檢驗報告2 紙（警卷第31
      -33 頁），雖均為被告以外之人於審判外之書面陳述，屬
      於傳聞證據，惟因檢察官、被告及其辯護人於本院審判程
      序同意採為證據，本院復審酌上開文書之形式及取得之過
      程並無瑕疵、與待證事實具有關連性等情況，認為適當，
      應認依刑事訴訟法第159 條之5 第2 項之規定，得為證據
      ，而有證據能力。
（三）法務部-入出境資料連結作業查詢結果3紙（95年度偵字第
      32973號卷，第60-61、93頁），雖為被告以外之人於審判
      外所為之書面陳述，屬於傳聞證據，然屬於公務員於職務
      上製作，經常處於可受公開檢查之狀態，設有錯誤，甚易
      發現而予及時糾正之紀錄文書，應屬刑事訴訟法第159 條
      之4 第1 款所稱之紀錄文書，又查無證據證明上開入出境
      查詢結果1 紙，顯有不可信之情況，揆諸前揭規定，應認
      得為證據，而有證據能力。
（四）證人王文彬於警詢中之陳述（警卷第9-10頁），雖係被告
      以外之人於審判外之陳述，性質上屬傳聞證據，惟經被告
      及其辯護人、檢察官於本院審理中同意作為證據，本院復
      審酌該言詞陳述作成時之情況並查無其他不法之情狀，依
      上該條文之規定，應有證據能力。
（五）共同被告曹維疆於警詢中之陳述，雖係被告以外之人於審
      判外之陳述，性質上屬傳聞證據，惟經被告及其辯護人、
      檢察官於本院審理中同意作為證據，本院復審酌該言詞陳
      述作成時之情況並查無其他不法之情狀，依上該條文之規
      定，應有證據能力。
二、再按，傳聞法則乃對於被告以外之人於審判外之言詞或書面
    陳述，亦即針對被告以外之人於審判外以言詞或書面所為之
    供述證據所為之規範。卷附被告查獲時現場及扣案物等照片
    8 張（警卷第27-30 頁、95年度偵字第32973 號卷，第26-
    27頁），乃以科學、機械之方式，對於當時狀況所為忠實且
    正確之記錄，性質上並非供述證據；另0000000000號、0000
    000000號電話通聯紀錄（卷外另放），分別為台灣大哥大股
    份有限公司、中華電信行動通信分公司所出具，表示該等行
    動電話門號於案發前後之雙向通聯紀錄，而上述資料於電話
    發（受）話時，電話公司之機房電腦就會利用磁片記錄，固
    定時間將磁片之紀錄利用電腦列印，係機械性列印之通聯紀
    錄，非為供述證據，故無傳聞法則之適用，自無刑事訴訟法
    第15 9條第1 項規定之適用，又查無不得為證據之狀況，自
    應具有證據能力。
貳、實體方面：
一、訊據被告乙○○對於於95年11月8 日自泰國返國後，於同年
    11月9 日「漢中仔」與其聯繫後，二人即達成共同以魚貨夾
    帶運輸第一級毒品海洛因之方式自泰國地區走私第一級毒品
    海洛因入境台灣之犯意聯絡，被告事成後並可獲取200 萬元
    至300 萬元之報酬，且自泰國地區漁港航行至高雄前鎮漁港
    之船期約8-10日，則「漢中仔」應於同年12月上旬某日時，
    將夾藏第一級毒品海洛因之魚貨，委由不知情之船公司，自
    泰國地區某港口起運運輸走私第一級毒品海洛因入境台灣高
    雄前鎮漁港。於同年12月17日被告接獲宏海漁業公司通知漁
    貨抵台之消息後，指示宏海漁業公司將上揭魚貨運往不知情
    友人王文彬所租借使用之上揭「宏榮冷凍廠」內第127 號冷
    凍庫內儲存，並於同年月18日上午由不知情之曹維疆駕駛車
    號8061 -XD號黑色自用休旅車前往「宏榮冷凍廠」，被告挑
    出並取得內有夾藏第一級毒品海洛因磚由「漢中仔」事先以
    土黃色膠帶捆綁一圈為標記之冷凍魚貨11包後，於始離該冷
    凍廠大門口二、三公尺許，即為警查獲，並扣得0000000000
    號、000000 0000 號之行動電話2 支、分別套上塑膠麻袋，
    內盛裝有鮪魚碎肉及夾藏第一級毒品海洛因磚共計40塊（淨
    重14482.03公克，空包裝總重546.24公克，純度75.96%，純
    質淨重1100 0.55 公克）之紙箱11只之事實，供承不諱，核
    與證人王文彬警詢中、共同被告曹維疆於警詢中供述及偵查
    中具結證述及證人即法務部調查局承辦調查員吳東原於本院
    審理中具結證稱之情節大致相符；又扣案之塊狀物40塊，經
    法務部調查局檢驗結果，均含第一級第6 項毒品海洛因成分
    ，合計淨重14482.03公克，空包裝總重546.24公克，純度75
    .96 % ，純質淨重11000.55公克，有法務部調查局96年1 月
    30日調科壹字第09623008350 號鑑定通知書1 份附卷可稽，
    並有高雄縣警察局新興分局搜索、扣押筆錄及扣押物品目錄
    表各2 份、領魚貨單據2 張（警卷第26頁）、被告法務部-
    入出境資料連結作業查詢結果1 紙、查獲時現場及扣案物等
    照片8 張、台灣大哥大股份有限公司、中華電信行動通信分
    公司分別所出具之0000000000號、0000000000號電話通聯紀
    錄各1 份附卷可佐，及塑膠麻袋1 捆、紙箱1 只、00000000
    00號、0000000000號之行動電話共2 支扣案可稽，足認被告
    此部分自白與事實相符，堪以採為論罪科刑之依據。
二、被告雖辯稱「漢中仔」自泰國將夾藏扣案第一級毒品海洛因
    之魚貨係如何運送來台，其不知情且未參與，是以被告之辯
    護人以本案扣案之第一級毒品海洛因甫載運出宏榮冷凍廠大
    門口即遭查獲，且依證人吳東原證述當天部署之警力狀況，
    被告顯難逃脫而屬運輸未遂為被告辯護等語。惟按共同正犯
    之成立，祇須具有犯意之聯絡，行為之分擔，既不問犯罪動
    機起於何人，亦不必每一階段犯行，均經參與；共同實施犯
    罪行為之人，在合同意思範圍以內，各自分擔犯罪行為之一
    部，相互利用他人之行為，以達其犯罪之目的者，即應對於
    全部所發生之結果，共同負責，最高法院34年上字第862 號
    、28年上字第3110號判例意旨參照。又共同正犯應就全部犯
    罪結果共負責任，故正犯中之一人，其犯罪已達於既遂程度
    者，其他正犯亦應以既遂論科。原判決既認被告等為詐欺罪
    之共同正犯，乃僅對於已得財之被告某甲，論以既遂罪，而
    對於尚未得財之被告某乙等，論以未遂罪，自有未合，最高
    法院29年上字第3617號判例意旨參照。另按毒品危害防制條
    例第4 條所稱之運輸毒品罪，所謂「運輸」，係指本於運輸
    意思而搬運輸送而言，倘其有此意圖者，一有搬運輸送之行
    為犯罪即已成立，並非以運抵目的地為完成犯罪之要件，換
    言之，區別該罪既遂、未遂之依據，應以已否起運為準，既
    已起運，構成該罪之輸送行為即已完成，不以達到目的地為
    既遂要件，亦有最高法院95年台上字第7151號判決意旨可資
    參照。經查，被告於95年11月9 日即與「漢中仔」達成共同
    以走私之方式自泰國地區運輸第一級毒品海洛因入境台灣高
    雄之謀議，進而由「漢中仔」在泰國安排夾藏第一級毒品海
    洛因之魚貨入境台灣地區之事宜，並以電話知會被告船隻入
    港時間以備接貨轉送給「漢中仔」指定之人，被告並依合意
    範圍前往「宏榮冷凍廠」取得並繼續載運扣案之第一級毒品
    海洛因，隨即遭查獲，被告與「漢中仔」就運輸第一級毒品
    海洛因之行為，主觀上有犯意之連絡，客觀上亦有行為之分
    擔，至堪認定，且自扣案第一級毒品海洛因自泰國地區裝船
    起運後即已達運輸既遂之條件，被告並應依共犯責任共通原
    則與「漢中仔」共負運輸既遂之責。是被告及其辯護人前開
    所辯，均無礙被告運輸毒品既遂罪之認定。本件事證明確，
    被告私運管制物品進口及運輸毒品罪之犯行堪以認定，應依
    法論科。
三、按海洛因屬於毒品危害防制條例第2 條第2 項第1 款所列之
    第一級毒品，且經行政院公告為「甲類第四項之管制進出口
    物品」。核被告所為，係犯毒品危害防制條例第4 條第1項
    之運輸第一級毒品罪及懲治走私條例第2 條第1 項之私運管
    制物品進口罪。被告與「漢中仔」2 人間，有犯意聯絡及行
    為分擔，為共同正犯。被告持有第一級毒品之低度行為，應
    為運輸第一級毒品之高度行為所吸收，不另論罪。又被告以
    一私運行為，觸犯上述二者保護法益不同之罪名，為想像競
    合犯，爰依刑法第55條之規定，從一重之運輸第一級毒品罪
    處斷。移送併案審理部分（96年度偵字第9043號）與經起訴
    論罪科刑部分為事實上同一之案件，為起訴效力所及，本院
    爰併予審理，附此敘明。本院審酌被告係心智成熟之人，當
    知悉海洛因施用者容易上癮而戒除不易，除個人身心飽受摧
    殘外，輕則吸後枯癟或猝死而致家庭破碎，重則為取得購買
    毒品之金錢致淪為娼妓盜匪，足以腐蝕民心國基，斲喪民族
    生機，危害至深且鉅，其為圖200 萬元至300 萬元之報酬，
    便鋌而走險與漢中仔自泰國地區走私第一級毒品海洛因磚40
    塊，合計淨重高達14482.03公克，純度75.96 % ，純質淨重
    11000.55公克，如輾轉擴散至吸毒者手中，將使萬千人受害
    ，對國家社會之危害至深且鉅，惟念其犯後坦承運輸之過程
    事實，並密切配合供出共犯，已具證人吳東原證稱在卷，並
    經於96年3 月2 日指認「漢中仔」之真實身分在案（95年度
    偵字第32973 號卷第105-106 頁），顯具悔意，於臺灣地區
    甫接貨離開宏榮冷凍廠二、三公尺即遭查獲，第一級毒品海
    洛因尚未流入市面對社會之危害性已即時獲阻，且被告素無
    前科，有臺灣高雄地方法院檢察署刑案資料查註紀錄表、臺
    灣高等法院被告前案紀錄表各1 份在卷足佐，素行尚稱良好
    ，為高職畢業，前從事漁業加工有正當工作，暨其犯罪之動
    機、手段，犯罪情節尚不致死等一切情狀，量處無期徒刑，
    並依刑法第37條第1 項規定，宣告褫奪公權終身。至於，辯
    護人以被告於被查獲之初即積極配合警方查緝而供出毒品來
    源係「漢中仔」，已如前述，因認有毒品危害防制條例第17
    條減刑之適用等語，惟按毒品危害防制條例第17條規定「犯
    第四條第一項之罪，供出毒品來源，因而破獲者，得減輕其
    刑」，其立法意旨重在鼓勵具體供出其上游販毒者，俾資追
    查前手及其上游毒品，以杜絕毒品之蔓延與氾濫為目的。倘
    僅自白所運輸、販賣毒品之事證及共犯為何人，尚未進而查
    獲前手或其上游供毒品者，仍不得執以邀本條規定之寬典。
    本件被告與「漢中仔」係共犯關係，業如前述，且「漢中仔
    」並未被查獲，亦有法務部調查局南部地區機動工作組96年
    4 月20日調南機緝自第00000000000 號函在卷可稽，是被告
    供出「漢中仔」之舉，核與毒品危害防制條例第17條之減刑
    要件不該當而無該條之適用，辯護人前揭主張顯有誤會。又
    按刑法第59條之酌減其刑，必須犯罪另有特殊之原因與環境
    等情狀，在客觀上足以引起一般之同情，認為確可憫恕，且
    即予宣告法定最低度之刑，猶嫌過重者，始有其適用（最高
    法院94年台上字第1804號判決意旨參照）。本件被告為貪圖
    200 萬元至300 萬元之高額代價，且運輸走私入境之毒品數
    量龐大，純度甚高，本院認其犯行在客觀上難認引起一般人
    之同情而認為確可憫恕，附此敘明。
四、沒收部分：
（一）扣案之第一級海洛因磚40塊，合計淨重高達14482.03公克
      ，空包裝總重546.24公克，純度75.96 % ，純質淨重1100
      0.55公克，已如前述，前開海洛因磚係以防水蠟紙包覆後
      裝入類似保鮮盒之硬盒子內，再夾藏於鮪魚碎肉內，裝入
      大紙箱後套上塑膠麻袋，已據證人吳東原於本院審理時證
      述在卷。雖第一級毒品海洛因磚40塊經法務部調查局就與
      之包覆之防水蠟紙分別鑑析其重量，有法務部調查局前開
      鑑定通知書在卷可憑，惟因該防水蠟紙直接包覆在海洛因
      上，無論依何種方式分離，包裝上均有極微量之第一級毒
      品海洛因殘留，此為本院職務上已知之事實，足認前開各
      包裝防水蠟紙，內含極微量第一級毒品海洛因殘留而無法
      析離，應與扣案毒品整體視為查獲之第一級毒品海洛因，
      依毒品危害防制條例第18條第1 項前段之規定，不問屬於
      犯人與否，均宣告沒收銷燬之；而鑑驗所耗損之毒品，既
      已滅失，自無庸宣告沒收銷燬。
（二）扣案之紙箱1 只、塑膠麻袋1 捆，係裝盛扣案之第一級毒
      品海洛因；另魚貨單據2 張，標示扣案第一級毒品海洛因
      夾藏所在之魚貨品名，以利取貨，且堪認係共犯「漢中仔
      」所有；另扣案內裝門號0000000000號之行動電話1 支（
      手機序號00000 0000000000），行動電話機具為被告所有
      ，其中門號申請人雖為曹維疆，惟係被告委託曹維疆申請
      並由其使用，已據被告供稱在卷（本院卷第92頁），且該
      SIM 卡為行動電話服務使用之介面，於出租之同時，附帶
      提供給消費者為使用之介面，而已將所有權移轉給消費者
      ，而不再屬電信公司所有，為本院審判職務上已知之事實
      ，是為被告所有之物，並為被告運輸本案毒品與「漢中仔
      」連繫所用之物，此有通聯紀錄一份在卷可佐，上開扣案
      物均屬供運輸本件扣案第一級毒品海洛因所用之物，應依
      同條例第19條第1 項前段規定沒收之；未扣案之紙箱10只
      及類似保鮮盒之硬盒子40個，與包覆毒品有密切之關係，
      堪認該等未扣案物係供犯罪所用之物，且係共犯「漢中仔
      」所有之物，應依同條例第19條第1 項規定沒收之，如全
      部或一部不能沒收時，追徵其價額。至共犯「漢中仔」使
      用之電話，並無證據證明係其所有，故不為沒收之諭知，
      附此敘明。
據上論斷，應依刑事訴訟法第299 條第1 項前段，毒品危害防制
條例第4 條第1 項、第18條第1 項前段、第19條第1 項，懲治走
私條例第2 條第1 項、第11條，刑法第11條、刑法第28條、第55
條、第37第1 項，判決如主文。
本案經檢察官甲○○到庭執行職務。
中　　華　　民　　國　　96　　年　　6 　　月　　8 　　日
                  刑事第十六庭  審判長法  官  黃惠玲
                                      法  官  郭宜芳
                                      法　官  黃苙荌
以上正本證明與原本無異。
如不服本判決，應於判決送達後10日內，向本院提出上訴狀。
中　　華　　民　　國　　96　　年　　6 　　月　　8 　　日
                                      書記官  邱靜銘
所犯法條:
毒品危害防制條例第4條
製造、運輸、販賣第一級毒品者，處死刑或無期徒刑；處無期徒
刑者，得併科新臺幣1千萬元以下罰金。
製造、運輸、販賣第二級毒品者，處無期徒刑或7年以上有期徒
刑，得併科新臺幣7百萬元以下罰金。
製造、運輸、販賣第三級毒品者，處5年以上有期徒刑，得併科
新臺幣5百萬元以下罰金。
製造、運輸、販賣第四級毒品者，處3年以上10年以下有期徒刑
，得併科新臺幣3百萬元以下罰金。
製造、運輸、販賣專供製造或施用毒品之器具者，處1年以上7年
以下有期徒刑，得併科新臺幣1百萬元以下罰金。
前五項之未遂犯罰之。
懲治走私條例第2條
私運管制物品進口、出口逾公告數額者，處7年以下有期徒刑，
得併科新臺幣3百萬元以下罰金。
